臺灣高等法院臺中分院刑事判決　　　　　　　　　九十二年度上訴字第一八二號
　　上訴人　即
　　被　　　告　乙○○
　　選任辯護人　何孟育
　　選任辯護人　黃怡瑜
　　上訴人　即
　　被　　　告　己○○
　　選任辯護人　張良銘
　　上訴人　即
　　被　　　告　丁○○
　　指定辯護人　本院公設辯護人　甲○○
　　上訴人　即
　　被　　　告　丙○○
　　選任辯護人　陳武璋
　　上訴人　即
　　被　　　告　戊○○
　　選任辯護人　劉建成
　　選任辯護人　楊銷樺
右上訴人因毒品危害防制條例等案件，不服臺灣彰化地方法院九十二年度重訴字第六
號中華民國九十二年七月二十八日第一審判決（起訴案號：臺灣彰化地方法院檢察署
九十一年度偵字第八八九三號、移
第四二五二號），提起上訴，本院判決如左：
    主      文
原判決關於丁○○部分、丙○○共同連續販賣第一級毒品及定執行刑部分、戊○○部
分均撤銷。
丁○○連續販賣第一級毒品，累犯，處無期徒刑，褫奪公權終身，扣案之第一級毒品
海洛因拾壹包（淨重玖點柒參公克、空包裝重肆點零肆公克）沒收銷燬之、分裝用塑
膠鏟匙伍支、分裝空袋伍包、電子磅秤壹台均沒收；新台幣壹萬捌仟元沒收，如全部
或一部不能沒收時以其財產抵償之。
丙○○共同販賣第一級毒品，累犯，處無期徒刑，褫奪公權終身，扣案如附表編號一
所示之物均沒收銷燬之、如附表編號四、五所示之物均沒收之。
戊○○共同販賣第一級毒品，處無期徒刑，褫奪公權終身，扣案如附表編號一所示之
物均沒收銷燬之、如附表編號四、五所示之物均沒收之。
其他上訴駁回。
丙○○撤銷改判所處無期徒刑，褫奪公權終身，與上訴駁回所處有期徒刑陸月，併科
罰金新臺幣伍萬元，應執行無期徒刑，褫奪公權終身，併科罰金新臺幣伍萬元，罰金
如易服勞役，以新臺幣玖佰元即銀圓參佰元折算壹日，扣案如附表編號一所示之物均
沒收銷燬之、如附表編號四、五、六所示之物均沒收之。
    事      實
一、乙○○所涉施用毒品罪嫌已另由檢察官偵查處理；己○○所涉施用毒品罪嫌，已
    另由檢察官偵查處理；丁○○前曾於八十一年一月十四日，因違反肅清煙毒條例
    案件，經臺灣高等法院臺中分院判處有期徒刑三年確定，又於八十七年十二月十
    日因違反槍砲彈藥刀械管制條例、肅清煙毒條例案件，經原審法院分別判處有期
    徒刑三年六月、三年六月，並定應執行刑為有期徒刑六年十月確定，前開罪刑經
    入監接續執行後，於八十四十月二日經假釋付保護管束，上開保護管束期間已於
    九十年十一月十七日期滿而視為執行完畢，另所涉施用毒品罪嫌已另由檢察官偵
    查處理；丙○○原名吳晉宏，所涉施用毒品罪嫌已另由檢察官偵查處理，其前曾
    於八十七年二月十八日，因違反肅清煙毒條例、麻醉藥品管理條例案件，經臺灣
    高等法院臺中分院分別判處有期徒刑三年三月、七月，並定應執行刑為有期徒刑
    三年八月確定，後因累犯經聲請更定其刑為有期徒刑三年十月確定，入監執行後
    ，於八十八年十二月一日經假釋付保護管束，上開保護管束期間已於九十年四月
    一日期滿而視為執行完畢。戊○○所涉施用毒品罪嫌，另由檢察官偵查處理；其
    前曾於八十二年十月一日因販賣海洛因及販賣安非他命之犯行，經臺灣臺中地方
    法院分別判處有期徒十二年，褫奪公權六年、有期徒刑五年二月確定在案（尚未
    執行完畢，不構成累犯）。
二、乙○○綽號「木村」，基於轉讓第一級毒品海洛因之概括犯意，先、後於民國九
    十一年十月間某日、九十一年十二月十五日（起訴書誤載為九十一年十二月十四
    日），在己○○位於彰化縣員林鎮○○路○段三七八之二號五樓住處，連續無償
    轉讓海洛因二次與己○○施用，並自九十一年十二月初某日起至九十二年十二中
    旬某日止，在丁○○位於臺中市○○○街四十號租處，連續五次將摻有海洛因之
    香煙無償轉讓與丁○○施用。
三、丙○○明知真實姓名不詳、綽號「太華」之成年男子，於九十一年十二月十五日
    ，在臺中市北屯區之不詳地點，所贈與如附表編號六所示之子彈二顆，均係屬具
    有殺傷力之制式子彈（均係口徑九ｍｍ之制式子彈），仍未經許可加以收受而持
    有之。
四、乙○○前因曾向己○○借款而積欠己○○新臺幣（下同）八十二萬元，且另在外
    積欠大筆債務，為圖謀取厚利以償還己○○前開借款及其餘債務，竟於九十一年
    十二月十一日，向己○○表示欲再借款六十萬元用以購入海洛因供以販賣，販賣
    海洛因所得將用以歸還其積欠己○○之債務，其餘販賣海洛因之利潤亦會再行分
    配與己○○等語，己○○明知乙○○告知所借款項係欲用以販入海洛因販賣之用
    ，為使乙○○得以儘速清償先前所欠債務，並圖謀分取販賣海洛因所得利潤之厚
    利，竟與乙○○共同基於販賣第一級毒品海洛因之犯意聯絡，應允借款六十萬元
    與乙○○，供以購入販賣所用之海洛因，己○○並表示須讓其看到所購入之毒品
    海洛因貨品，確認乙○○所借六十萬元係欲用以購買海洛因後，始願將六十萬元
    之借款交付。後因乙○○欠缺購買海洛因貨源之管道，乃於九十一年十二月十六
    日上午向丁○○表示其欲販賣海洛因，然貨源短缺，要求丁○○代為尋找品質較
    佳之海洛因，丁○○聽聞後乃基於幫助乙○○販賣海洛因之犯意，向友人戊○○
    探詢，戊○○獲悉上情後，經與丙○○（與戊○○先前曾一同在彰化少年輔育院
    接受感化教育，故戊○○平日稱呼丙○○為「同學」）聯繫後，戊○○、丙○○
    二人為圖謀厚利，乃共同基於販賣第一級毒品海洛因之犯意聯絡，由戊○○向丁○○聯絡表示：其「同學」（指丙○○）有品質良好且價格便宜之海洛因等語，
    經丁○○向乙○○回覆前情後，乃決定於同日下午進行海洛因之交易買賣，戊○○、丙○○二人乃於同日先行基於營利之意圖，向真實姓名不詳之男子，購入如
    附表編號一所示之海洛因三十四包，分別以如附表編號四所示丙○○所有之黑色
    皮包一個及如附表編號五所示之戊○○所有塑膠袋一個裝放，於該日下午六時許
    ，經由依乙○○指示之丁○○帶同戊○○、丙○○二人至己○○位於彰化縣員林
    鎮○○里○○路○段三七八之二號五樓住處（乙○○、詹秀二人已先前在該處等
    候，己○○並已備妥供以販入海洛因所用之六十萬元現金）進行海洛因買賣交易
    ，迄於同日下午七時許，戊○○、丙○○二人已將渠二人共同出售與乙○○、己○○二人之海洛因交付與乙○○，乙○○收受後，於乙○○以其所有如附表編號
    二所示之電子秤一具秤重確認所販入海洛因之重量之際，適為埋伏員警當場查獲
    ，並起出如附表編號一所示之海洛因三十四包（其中價值六十萬元之部分，係丙○○、戊○○二人共同交付出售與乙○○、己○○二人之海洛因，其餘部分之海
    洛因，則係丙○○、戊○○二人另供販賣所用之海洛因）、編號二所示乙○○所
    有之電子秤一具、編號三所示己○○所有、供以販入海洛因所用之現金六十萬元
    （尚未及交付與戊○○、丙○○）、編號四所示丙○○所有供以裝放海洛因之黑
    色皮包一個（內有編號六所示丙○○所有之制式子彈二顆）、編號五所示戊○○
    所有供以裝放海洛因之塑膠袋一只等物扣案。
五、丁○○基於販賣海洛因之概括犯意，於九十二年十一月上旬及同年月十六日各一
    次，由莊太民以0000000000之行動電話與丁○○聯絡，莊太民每次向
    丁○○購買海洛因半台錢，價款每次九千元，莊太民與丁○○聯絡後，丁○○即
    攜帶海洛因至台中市○○路○段六十六巷十號九樓之十一，交由莊太民及其女友
    謝麗環收受，經警至台中市○區○○路三五六號十樓一○二一號房查獲丁○○所
    有之第一級毒品海洛因拾壹包（淨重玖點柒參公克、空包裝重肆點零肆公克）、
    分裝用塑膠鏟匙伍支、分裝空袋伍包、電子磅秤壹台。
六、案經法務部調查局彰化縣調查站移送臺灣彰化地方法院檢察署檢察官偵查起訴，
    及南投地方法院檢察署檢察官移送併案辦理。
    理      由
一、關於事實二、三、四部分，訊據被告乙○○固坦承有連續多次轉讓海洛因與被告
    己○○、丁○○二人之犯行，質之被告丙○○亦坦認上開未經許可持有子彈之犯
    行，惟訊之被告乙○○、己○○、丙○○、戊○○則均矢口否認有何右揭販賣第
    一級毒品海洛因之犯行，被告己○○亦於本院準備程序時否認有販賣第一級毒品
    海洛因之犯行，被告丁○○於原審訊問時亦否認有何幫助販賣第一級毒品海洛因
    之行為，被告乙○○辯稱：伊向被告己○○借款六十萬元是要繳付銀行貸款、軋
    票之用，又伊請託被告丁○○代為尋找購買海洛因之貨源管道，所買入之海洛因
    係要供己施用，並非要販賣云云；被告己○○則以：被告乙○○向其借款六十萬
    元是說要作生意，被告乙○○並未告知其係要購買海洛因云云置辯；被告丙○○
    辯稱：當天係被告戊○○叫其駕車搭載前往被告己○○上開住處，被查獲如附表
    編號一所示之海洛因三十四包，其中約有毛重六十餘公克為其所有，係其自己買
    入要供施用，並無販賣之意云云；被告戊○○係以：扣案如附表編號一所示之海
    洛因三十四包，除被告丙○○供承為其所有以外之其餘部分，係其與被告丁○○
    合買要施用的，前往被告己○○住處是要將被告丁○○購買之部分交給被告丁○○，並非進行海洛因之買賣交易云云而為辯解；被告丁○○辯稱：被告乙○○要
    其代為探詢購買海洛因貨源時，並未告知係要供以販賣之用，扣案如附表編號一
    所示之海洛因三十四包，有部分係其與被告戊○○合買的云云。惟查：
（一）右揭事實，業據被告乙○○、己○○、丁○○、戊○○四人分別於法務部調查
      局彰化縣調查站（以下簡稱調查站）調查及偵訊時供承綦詳，核與卷附「彰化
      機動查緝隊電信監察譯文」有關被告乙○○、丁○○及被告乙○○、己○○之
      通話內容相符，堪認被告乙○○、己○○、丁○○、戊○○四人上開分別於調
      查站及偵訊之自白，與事實相符而為可信。
（二）又被告丁○○、戊○○嗣雖辯稱：扣案如附表編號一所示三十四包海洛因，除
      被告丙○○所有之部分外，其餘係渠二人共同合買要施用云云，惟經原審於九
      十二年四月二十五日訊問時，就被告丁○○、戊○○二人隔離訊問之結果，渠
      二人就有關合買海洛因之數量價值及被告丁○○交付與被告戊○○供以合買海
      洛因之款項數額等情，均有甚大之差異（詳見原審卷第八八至九七頁、第一一
      ０至一一九頁），堪認被告丁○○、戊○○二人辯稱係合買一節，並非屬實。
（三）再雖被告丙○○自調查站起迄原審審理時均否認有上開販賣海洛因之犯行，被
      告丙○○辯稱為警查獲如附表編號一所示之海洛因三十四包，其中毛重約六十
      餘公克之海洛因，係其所有欲供己施用云云，惟被告丙○○於調查站時供稱：
      上開其所有之海洛因係於為警查獲當日上午，在臺中市○○路「來來會館」附
      近所購買等語，衡以海洛因價格高昂，被告丙○○隨身攜帶六十餘公克之海洛
      因風險極高，又施用毒品者每次施用所需之數量甚微，倘被告丙○○攜往被告
      己○○上開住處之海洛因並非用以販賣，則其大可於購入後隨即藏放於隱密處
      所，而無將數量非少之海洛因攜帶在身上，以冒為警查緝之風險之理；復參以
      被告乙○○、己○○、丁○○、戊○○四人分別於調查站及偵訊之自白及前開
      卷附「彰化機動查緝隊電信監察譯文」內容，足認被告乙○○、己○○、丁○○、丙○○、戊○○五人前開所辯，均顯係事後卸責之詞，無可採信。
（四）另被告丙○○、戊○○二人既否認有販賣海洛因犯行，自無從查得其具體販入
      、賣出之實際利得金額，惟徵之海洛因物稀價貴，且為政府嚴加查緝之違禁物
      ，凡販賣毒品者，茍無利可圖，應無甘冒被供出來源或被檢警查緝法辦之危險
      而平價供應他人之理，且徵以被告丙○○、戊○○二人攜往被告己○○住處之
      海洛因數量、價值非微，堪認渠二人販入之價格必較出售之價格低廉，而有從
      中賺取買賣價差牟利之意圖及事實。又被告乙○○於調查站時坦認販入海洛因
      係為供以販賣圖利，以償還被告己○○等人之債務一情，被告己○○於調查站
      亦供承其借款六十萬元與被告乙○○，係為供被告乙○○販入海洛因後供以出
      賣賺取利潤等語，是被告乙○○、己○○二人主觀上亦均有營利之意圖甚明。
      再被告丁○○基於幫助被告乙○○之意，代被告乙○○尋找販入海洛因之貨源
      ，其顯須先瞭解被告乙○○所欲購入海洛因之數量、價格，始得與賣主聯繫接
      洽，被告乙○○一次購入六十萬元價值之海洛因，衡情被告丁○○對於被告乙○○係欲供以販賣一節，應有所認識；從而，被告丁○○對於被告乙○○有營
      利之意圖，而對其購入海洛因供以販賣之行為施以助力，代被告乙○○探詢、
      接洽以販入海洛因，自屬被告乙○○所為販賣海洛因犯行之幫助犯。
（五）按刑事法上販賣罪之完成，與民事上買賣契約之成立，二者概念尚有不同。在
      民事上，買賣雙方就買賣標的物與價金等買賣要件之意思表示一致，其買賣契
      約固已成立。然刑事法上之販賣行為，則須以營利為目的，將標的物販入或賣
      出，有一於此，其犯罪行為始為完成，苟行為人尚未將標的物販入或賣出，即
      難謂其販賣行為已屬完成。而所謂賣出，自應以標的物已否交付為斷，苟標的
      物已經交付，縱令買賣價金尚未給付，仍應論以販賣既遂罪（最高法院八十九
      年度台上字第三五三九號判決意旨參照）。本件被告乙○○等人為警查獲時，
      被告乙○○正以其所有之電子秤一具秤量海洛因（其中部分已秤完重量後放置
      於桌上）一情，已據被告乙○○於本院審理時供承屬實，是被告丙○○、戊○○共同出售與被告乙○○、己○○之海洛因，顯已交付與被告乙○○而屬販賣
      既遂；雖因被告乙○○就被告丙○○、戊○○二人已交付之海洛因，猶未全部
      完成秤重，因尚未確認所購入之全部海洛因重量是否足量，致被告己○○所有
      、供以支付販入海洛因價款之六十萬元，尚未及交付與被告丙○○、戊○○二
      人即為警查獲，然因渠雙方所買賣之海洛因既已完成交付之行為，故仍無礙於
      渠等販賣海洛因既遂犯行之成立。
（六）此外，復有證人即查獲本案之承辦調查員庚○○於原審訊問時之證述、臺灣大
      哥大股份有限公司雙向通聯資料查詢、法務部調查局鑑定通知書、內政部警政
      署刑事警察局槍彈鑑定書、照片二十八幀在卷可稽，並有如附表所示之物扣案
      可資佐證，本件事證明確，被告乙○○、己○○、丁○○、丙○○、戊○○五
      人前開犯行均洵足認定。
二、被告丁○○於九十二年十一月十八日警訊、偵訊時雖否認有前揭事實五之犯行，
然被告丁○○有此部分犯行，業據證人莊太民、謝麗環指證明確，且有莊太民與
    被告丁○○電話連絡之通聯紀錄在卷可憑，並有扣案之丁○○所有之第一級毒品
    海洛因拾壹包（淨重玖點柒參公克、空包裝重肆點零肆公克）、分裝用塑膠鏟匙
    伍支、分裝空袋伍包、吸食海洛因用之剪刀壹支、電子磅秤壹台可證。又扣案之
    海洛因經法務部調查局鑑定結果為第一級毒品海洛因屬實，有鑑定通知書在卷可
    稽，證人莊太民雖有供述向被告丁○○購買海洛因三、四次，亦有供稱購買二次
    ，自以採信對被告有利之二次為當，被告丁○○有此部分犯行明確，堪以認定。
三、核被告乙○○、己○○、丙○○、戊○○所為，均係犯毒品危害防制條例第四條
    第一項之販賣第一級毒品罪；被告丁○○所犯事實五部分，係犯毒品危害防制條
    例第四條第一項之販賣第一級毒品罪、其餘部分係犯毒品危害防制條例第四條第
    一項之幫助販賣第一級毒品罪；被告乙○○另犯毒品危害防制條例第八條第一項
    之轉讓第一級毒品罪；被告丙○○另犯槍砲彈藥刀械管制條例第十二條第四項之
    未經許可持有子彈罪。又被告乙○○、己○○、丙○○、戊○○、丁○○為供販
    賣第一級毒品、被告乙○○為轉讓第一級毒品而持有該級毒品之低度行為，應各
    為販賣、轉讓之高度行為所吸收，均不另論罪。又被告乙○○、己○○二人間，
    就上開販賣海洛因之犯行；被告丙○○、戊○○二人間，就販賣海洛因之犯行間
    ，均具有犯意聯絡與行為分擔，均應論以共同正犯。被告乙○○先後多次之轉讓
    第一級毒品海洛因犯行，時間緊接，犯罪構成要件相同，顯係基於概括之犯意反
    覆為之，為連續犯，應依連續犯之規定，論以一罪，並加重其刑。被告丁○○所
    犯二次販賣第一級毒品海洛因及幫助販賣第一級毒品罪，時間緊接，犯罪構成要
    件相同，顯係基於概括之犯意反覆為之，為連續犯，應依連續犯之規定，從一重
    論販賣第一級毒品海洛因一罪，並加重其刑（但販賣第一級毒品罪之法定本刑為
    死刑、無期徒刑部分，依法不得再加重之）。被告丁○○所犯事實欄五部分雖未
    經檢察官起訴，但與前開起訴部分有裁判上一罪關係，本院自得就此部分一併審
    酌。被告丙○○、戊○○二人先販入第一級毒品後、再行賣出，其販入及賣出，
    雖均成立販賣罪，然販入毒品後再賣出，應屬接續之行為，不構成連續犯，被告
    乙○○所犯販賣第一級毒品罪、連續轉讓第一級毒品罪；被告丙○○所犯販賣第
    一級毒品罪、未經許可持有子彈罪，均犯意各別，罪質互殊，應予分論併罰。再
    被告丙○○前曾於八十七年二月十八日，因違反肅清煙毒條例、麻醉藥品管理條
    例案件，經臺灣高等法院臺中分院分別判處有期徒刑三年三月、七月，並定應執
    行刑為有期徒刑三年八月確定，後因累犯經聲請更定其刑為有期徒刑三年十月確
    定，入監執行後，於八十八年十二月一日經假釋付保護管束，上開保護管束期間
    已於九十年四月一日期滿而視為執行完畢，有臺灣彰化地方法院檢察署刑案資料
    查註紀錄表、臺灣高等法院被告全國前案紀錄表各一份在卷可考，其於五年以內
    再犯本件有期徒刑以上之二罪，均為累犯，應依刑法第四十七條之規定，加重其
    刑（指未經許可持有子彈之犯行部分）。被告丁○○前曾於八十一年一月十四日
    ，因違反肅清煙毒條例案件，經臺灣高等法院臺中分院判處有期徒刑三年確定，
    又於八十七年十二月十日因違反槍砲彈藥刀械管制條例、肅清煙毒條例案件，經
    本院分別判處有期徒刑三年六月、三年六月，並定應執行刑為有期徒刑六年十月
    確定，前開罪刑經入監接續執行後，於八十四十月二日經假釋付保護管束，上開
    保護管束期間已於九十年十一月十七日期滿而視為執行完畢，亦有臺灣彰化地方
    法院檢察署刑案資料查註紀錄表、臺灣高等法院被告全國前案紀錄表各一份在卷
    可考，其於五年以內再犯本件有期徒刑以上之罪，為累犯，應依刑法第四十七條
    之規定遞加重其刑（所犯販賣第一級毒品法定刑為死刑、無期徒刑，不得加重）
    ；原審對被告乙○○、己○○及丙○○未經許可持有子彈罪部分，依毒品危害防
    制條例第四條第一項、第八條第一項、第十八條第一項前段、第十九條第一項，
    槍砲彈藥刀械管制條例第十二條第四項，刑法第十一條前段、第二十八條、第五
    十六條、第四十七條、第四十二條第二項、第五十一條第四款、第三十七條第一
    項、第二項、第三十八條第一項第一款，爰審酌被告乙○○、己○○、丙○○等
    人之素行、犯罪之動機、目的、被告乙○○、己○○販賣毒品海洛因之次數、數
    量、價值、對社會治安、經濟所生危害甚巨、被告乙○○轉讓海洛因之次數、被
    告丙○○未經許可持有子彈之期間、數量及被告乙○○、己○○、丙○○等人犯
    罪後之態度等一切情狀，分別量處如原審主文第一項、第二項、第四項所示之刑
    ，且就被告丙○○併科罰金部分諭知易服勞役之折算標準，及就被告乙○○、己○○二人所犯販賣第一級毒品犯行均依刑法第三十七條第一項之規定，各宣告褫
    奪公權終身，扣案如附表編號一所示之海洛因三十四包，均屬查獲之毒品，且因
    何部分係被告乙○○、己○○二人已販入之六十萬元海洛因，及何部分係被告丙○○、戊○○二人另供販賣所用之海洛因，已無法辨明，故於被告乙○○、己○○、丙○○、戊○○之主文項下，均依毒品危害防制條例第十八條第一項前段之
    規定宣告沒收銷燬之。又附表編號二所示電子秤一具，係被告乙○○所有之物、
    附表編號三所示之現金六十萬元，係被告己○○所有之物，均應依毒品危害防制
    條例第十九條第一項前段規定諭知沒收。再扣案如附表編號六所示之制式子彈二
    顆（均係口徑九ｍｍ之制式子彈），均屬違禁物，均應依刑法第三十八條第一項
    第一款規定宣告沒收之。至本案另查扣之被告乙○○轉讓與被告己○○之海洛因
    一包，因已屬被告己○○所有、供己施用之毒品海洛因，且被告己○○所涉施用
    毒品罪嫌已另由檢察官偵查處理，爰不於本案宣告沒收之；又調查站查獲時所另
    查扣之安非他命二包（警秤毛重分別為零點八公克、零點五公克）、安非他命吸
    食器一組、注射針筒三支及支票三張等物，被告乙○○、己○○、丁○○、丙○○、戊○○五人均否認與渠等本案被訴之犯行有關，復乏事證足認係被告乙○○
    、己○○、丙○○三人供犯或預備犯本案所用，或因渠等上開犯行所得之物，爰
    亦不於本案宣告沒收之，附予敘明。核無不合，被告乙○○對於轉讓毒品罪部分
    ，並不否認，僅以係共同施用云云，其轉讓毒品罪部分，原審認定並無不當，又
    被告乙○○、己○○上訴均否認有販入海洛因，更無為販賣海洛因之事實，惟查
    乙○○、己○○有前揭犯行，原審理由已詳加敘明，且經承辦本件之調查局人員
    庚○○到庭證述查獲當場之情形，均足以證明被告乙○○、己○○、丁○○、戊○○於彰化縣調查站調查及偵訊所供為真實，被告等人於審理中均否認有販賣海
    洛因之犯行，顯係事後翻異之詞，自不足採，又己○○之辯護人上訴指稱本件交
    易是否完成云云，惟本件毒品已交付，應成立既遂犯，原審於理由中已詳述，核
    無違誤，被告乙○○、己○○上訴均無理由。另被告丙○○對非法持有子彈罪部
    分，其上訴亦不否認此部分犯行，僅請求減少罰金金額云云，惟查原審已審酌被
    告丙○○持有子彈犯罪之一切情狀，量刑妥適，被告丙○○此部分上訴亦無理由
    ，均應予以駁回。原審另對丁○○、丙○○（非法販賣第一級毒品罪）、戊○○
    部分，予以論罪科刑，固非無見，惟被告丁○○另犯事實五之部分，原審未及併
    予審理，即有未當，另丙○○、戊○○販入海洛因即構成販賣毒品罪，後又將海
    洛因再賣出，雖亦構成販賣毒品罪，惟販入後又賣出，應屬販賣罪之接續行為，
    核與連續犯之要件不合，原審此部分認定係屬連續犯，亦有未當，被告丁○○、
    丙○○、戊○○上訴仍執前詞，否認有販賣、幫助販賣海洛因犯行，然被告丁○○、丙○○、戊○○有此部分犯行，罪證明確，前已詳加敘明，被告丁○○、丙○○、戊○○此部分上訴，雖均無理由，惟原審判決既有前揭可議，自應由本院
    將原審判決關於被告丁○○、戊○○部分及被告丙○○非法販賣第一級毒品海洛
    因暨定執行刑部分，均撤銷改判。爰審酌被告丁○○、丙○○、戊○○三人之素
    行、犯罪之動機、目的係為圖得厚利、被告丁○○、丙○○、戊○○販賣毒品海
    洛因之次數、數量、價值、對社會、經濟所生危害甚巨、及被告丁○○、丙○○
    、戊○○三人犯罪後猶設詞狡辯、未具悔意、態度難認良好等一切情狀，分別量
    處如主文第二項、第三項、第四項所示之刑，及就被告丁○○、丙○○、戊○○
    三人所犯販賣第一級毒品犯行均依刑法第三十七條第一項之規定，各宣告褫奪公
    權終身，並就被告丙○○各定其應執行之刑，丁○○併案所扣案之第一級毒品海
    洛因拾壹包（淨重玖點柒參公克、空包裝重肆點零肆公克）沒收銷燬、分裝用塑
    膠鏟匙伍支、電子磅秤壹台均係被告丁○○所有供販賣海洛因所用之物，應依毒
    品危害防制條例第十九條第一項規定沒收，扣案之分裝空袋五包，係被告丁○○
    所有供犯罪所用，應依刑法第三十八條第一項第二款規定宣告沒收均宣告沒收、
    丁○○販賣第一級毒品所得新台幣壹萬捌千元沒收，如全部或一部不能沒收時以
    其財產抵償之。扣案如附表編號一所示之海洛因三十四包，均屬查獲之毒品，且
    因何部分係被告乙○○、己○○二人已販入之六十萬元海洛因，及何部分係被告
    丙○○、戊○○二人另供販賣所用之海洛因，已無法辨明，故於被告丙○○、戊○○之主文項下，均依毒品危害防制條例第十八條第一項前段之規定宣告沒收銷
    燬之。附表編號四所示之黑色皮包一個，係被告丙○○所有之物、及附表編號五
    所示之塑膠袋一只，則係被告戊○○所有之物等情，已分據被告乙○○、己○○
    、丙○○、戊○○供明在卷，各屬渠等所有、供販賣海洛因所用之物，均應依毒
    品危害防制條例第十九條第一項前段之規定諭知沒收。又調查站查獲時所另查扣
    之安非他命二包（警秤毛重分別為零點八公克、零點五公克）、安非他命吸食器
    一組、注射針筒三支及支票三張等物，被告丁○○、丙○○、戊○○三人均否認
    與渠等本案被訴之犯行有關，復乏事證足認係被告丁○○、丙○○、戊○○三人
    供犯或預備犯本案所用或因渠等上開犯行所得之物，爰亦不於本案宣告沒收之，
    附予敘明。
四、被告丙○○所犯非法販賣第一級毒品罪與非法持有子彈罪，二罪間犯意各別，觸
    犯罪名不同，應分論並罰，被告丙○○撤銷改判所處無期徒刑，褫奪公權終身，
    與上訴駁回所處有期徒刑陸月，併科罰金新臺幣伍萬元，訂應執行無期徒刑，褫
    奪公權終身，併科罰金新臺幣伍萬元，罰金如易服勞役，以新臺幣玖佰元即銀圓
    參佰元折算壹日，扣案如附表編號一所示之物均沒收銷燬之、如附表編號四、五
    、六所示之物均沒收之。
五、被告己○○、丁○○經傳喚均無正當理由不到庭，茲不待其陳述逕行判決。
六、據上論結，應依刑事訴訟法第三百七十一條、第三百六十八條，第三百六十九條
    第一項前段、第三百六十四條、第二百九十九條第一項前段、毒品危害防制條例
    第四條第一項、第十八條第一項前段、第十九條第一項，刑法第十一條前段、第
    二十八條、第五十六條、第四十七條、第五十一條第四款、第三十七條第一項、
    第二項、第三十八條第一項第一款、第二款，判決如主文。
案經檢察官鍾宗耀到庭執行職務。
中      華      民      國      九十三   年       八      月     十     日
                                    臺灣高等法院臺中分院刑事第三庭
                                          審判長法  官  陳  朱  貴
                                                法  官  胡  忠  文
                                                法  官  劉  連  星
右正本證明與原本無異。
均應依職權上訴。
如不服本判決應於收受送達後十日內向本院提出上訴書狀，其未敘述上訴之理由者並
得於提起上訴後十日內向本院補提理由書（均須按他造當事人之人數附繕本）。
                                                書記官  李  妍  嬅
中      華      民      國      九十三   年       八      月    十一    日
附錄論罪科刑法條：
毒品危害防制條例第四條第一項：
製造、運輸、販賣第一級毒品者，處死刑或無期徒刑；處無期徒刑者，得併科新臺幣
一千萬元以下罰金。
毒品危害防制條例第八條第一項：
轉讓第一級毒品者，處一年以上七年以下有期徒刑，得併科新臺幣一百萬元以下罰金
。
槍砲彈藥刀械管制條例第十二條第四項：
未經許可，持有、寄藏或意圖販賣而陳列子彈者，處五年以下有期徒刑，併科新臺幣
三百萬元以下罰金。
附    表：
一、第一級毒品海洛因三十四包（經警方連同另外扣案之由乙○○轉讓與己○○施用
    之警秤毛重零點八公克之海洛因一包，送請法務部調查局鑑定之結果，合計淨重
    三百十九點五二公克、包裝重二二點六八公克，純度百分之二十七點零一，純質
    淨重八十六點三公克；故上開海洛因三十四包之淨重及包裝重，均應扣除前開由
    乙○○轉讓與己○○施用之警秤毛重零點八公克之海洛因一包之重量）。
二、電子秤一具。
三、現金新臺幣六十萬元。
四、黑色皮包一個。
五、塑膠袋一只。
六、制式子彈二顆（均係口徑九ｍｍ之制式子彈）。
                                                                        Ｉ
